【裁判字號】    95,抗,62
【裁判日期】    951222
【裁判案由】    本票裁定
【裁判全文】
臺灣屏東地方法院民事裁定                95年度抗字第62號
抗  告  人  乙○○
相  對  人  甲○○
上列抗告人因與相對人間請求本票裁定事件，抗告人對於民國95
年10月31日本院所為之裁定（95年度票字第2093號）提起抗告，
本院裁定如下：
    主  文
抗告駁回。
抗告程序費用新臺幣壹仟元由抗告人負擔。
    理  由
一、本件原裁定意旨略以：相對人執有抗告人簽發如附表所示之
    本票5 紙（下稱系爭5 紙本票），並免除作成拒絕證書，詎
    經相對人於民國95年10月19日向相對人提示均未獲付款，為
    此提出系爭5 紙本票，聲請裁定准許強制執行，經查相對人
    之請求，除提示日前之利息請求，於法不合，應予駁回外，
    其餘聲請核與票據法第123 條之規定相符，應予准許等語。
二、抗告意旨則以：系爭5 紙本票金額共新臺幣（下同）81萬元
    ，其中抗告人僅向相對人借用15萬元，餘均為訴外人即抗告
    人之胞兄陳崑保所借用。在系爭5 紙本票開立前，抗告人與
    陳崑保分別以支票向相對人調現，並支付利息，嗣相對人以
    方便為由，誤導抗告人以自己名義開立系爭5 紙本票，並表
    示不會提示於法院，抗告人在不得已情況下，才開立系爭5
    紙本票，故附表中之15萬元本票，除1 張背面空白之本票，
    相對人有償還義務外，餘均在本票背面載明「阿保借用字樣
    」以為區隔，因此，抗告人並無意承擔陳崑保之債務。詎相
    對人違反約定持系爭5 紙本票聲請裁定准許強制執行，於法
    有違，爰求為廢棄原裁定，另為適法之裁定。
三、按本票執票人依票據法第123 條之規定聲請法院裁定許可對
    發票人強制執行，係屬非訟事件，對該執票人所為聲請之裁
    定，及抗告法院之裁定，均係依非訟事件程序審查得否許可
    強制執行，並無確定實體上法律關係存否之效力；如發票人
    就該票據債務之存否有爭執時，應由發票人另行提起確認之
    訴，以資解決。本件抗告人主張系爭5 紙本票金額共計81萬
    元，其僅借用15萬元，餘均為訴外人陳崑保所借用，抗告人
    係受相對人詐欺而開立，並無承擔陳崑保債務之意等語，縱
    認屬實，惟相對人執有抗告人所簽發之本票，依法自得行使
    票據上權利，如抗告人就該票據債務之存否有疑議，則屬實
    體上之爭執，應由抗告人另行提起訴訟，以資解決，尚非本
    件本票裁定強制執行之非訟事件程序所得審究。從而，抗告
    人提起本件抗告，以前揭理由指摘原裁定不當，求為廢棄，
    非有理由，其抗告應予駁回。
四、依非訟事件法第46條、第21條第2 項、第24條第1 項，民事
    訴訟法第495 條之1 第1 項、第449 條第1 項、第78條，裁
    定如主文。
中    華    民    國    95    年    12    月    22    日
                  民事第一庭    審判長法  官  徐美麗
                                      法  官  葉力旗
                                      法  官  邱玉汝
如不服本裁定，應以裁定適用法規顯有錯誤為抗告理由時，始得
於收受送達後10日內向本院提出抗告狀；如已於本裁定宣示後送
達前提起抗告者，應於裁定送達後10日內補提抗告理由（均須按
他造當事人人數提出繕本），並須經本院以訴訟事件所涉及之法
律見解具有原則上之重要性為限而為許可者，方得抗告最高法院
。
中    華    民    國    95    年    12    月    25    日
                                      書記官  魏慧夷
┌────────────────────────────────────────┐
│本票附表：                                                                      │
├──┬──────┬───────┬──────┬──────┬─────┬──┤
│編號│發   票   日│票  面  金  額│到   期   日│利息  起算日│票據  號碼│備考│
│    │            │（新  臺  幣）│            │            │          │    │
├──┼──────┼───────┼──────┼──────┼─────┼──┤
│001 │92年10月27日│150,000元     │93年10月27日│95年10月19日│305903    │    │
├──┼──────┼───────┼──────┼──────┼─────┼──┤
│002 │92年10月27日│150,000元     │93年10月27日│95年10月19日│305902    │    │
├──┼──────┼───────┼──────┼──────┼─────┼──┤
│003 │92年10月27日│150,000元     │93年4月27日 │95年10月19日│305901    │    │
├──┼──────┼───────┼──────┼──────┼─────┼──┤
│004 │92年10月27日│210,000元     │93年10月27日│95年10月19日│305905    │    │
├──┼──────┼───────┼──────┼──────┼─────┼──┤
│005 │92年10月27日│150,000元     │93年10月27日│95年10月19日│305904    │    │
└──┴──────┴───────┴──────┴──────┴─────┴──┘


司法院資訊處製作；財團法人民間司法改革基金會備份。
